---
title: "Data wrangling mit `dplyr`"
output:
  beamer_presentation:
    includes:
      in_header: header.sty
    latex_engine: xelatex
classoption: aspectratio=169
---

```{r setup, echo = FALSE}
knitr::opts_chunk$set(
  collapse = TRUE
)
options(tibble.print_max = 6, tibble.print_min = 6)
```

## Überblick

- `dplyr` bietet _6 Verben_ zum transformieren und  zusammenfassen von Daten
 
```{r, message = FALSE}
library(dplyr)
```


---

## Spalten auswählen mit `dplyr::select()`

### Syntax:
```{r, eval = FALSE}
select(.data, ...)
```

### Beispiel:
```{r}
select(starwars, name, height, mass)
```

---

## Spalten auswählen mit `dplyr::select()`

### Andere Möglichkeiten zur Spaltenauswahl
```{r, eval = FALSE}
select(starwars, name:mass)
# alle Spalten zwischen name und mass (einschließlich) auswählen

select(starwars, -hair_color, -skin_color)
# alle Spalten außer hair_color und skin_color auswählen

```


---

## Zeilen auswählen mit `dplyr::filter()`

---

## Zeilen sortieren mit `dplyr::arrange()`

---

## Neue Spalten erstellen mit `dplyr::mutate()`

---

## Daten zusammenfassen mit `dplyr::summarise()`

---

## Gruppenweise Operationen mit `dplyr::group_by()`

---

## `dplyr::`Zusammenfassung

`dplyr` bietet 6 Verben zum transformieren und zusammenfassen von Daten:

- `select()`
- `filter()`
- `arrange()`
- `mutate()`
- `summarize()`
- `group_by()`

---

### Kontakt

matthias.gomolka@bundesbank.de

+49 69 9566-4991